# 借还油业务会计处理

提问人：carol155 时间：2021-08-26 19:33:05
请教陈版主：借还油业务，公司为炼油企业，当公司原油库存处在低点，而市场油价处于高位，为了规避加工风险，而向商储单位借油生产，待油价处于符合预期价位时购入，并于借油期约定到期日前归还，并支付一定的环境保障费。该业务会计处理是否参照白银租赁业务处理确认存货和应付账款还是确认金融负债，油价变动是否作公允价值变动？

回答人：chenyiwei
参照企业向金融机构“租赁黄金”作为生产原料的会计处理。因为最终偿还的原油价值会受到后续市场波动的影响，故应确认一项以公允价值计量且其变动计入损益的金融负债，该项负债的金额随着原油市场价格的波动相应变动。